臺灣臺北地方法院交通事件裁定　　　　　　　　　九十一年度交聲字第一二○三號
　　原處分機關　台北市交通事件裁決所
　　受 處分 人　甲○○　男　五十四歲（民國三十七年八月二十五日生）
　　即 異議 人
右列受處分人因違反道路交通管理處罰條例案件，對於台北市交通事件裁所中華民國
九十一年八月十五日所為之處分（原處分案號：北市裁三字第駕裁二二—ＡＢＹ一二
八六六九號），聲明異議，本院裁定如左：
        主  文
異議駁回。
        理  由
一、按汽車駕駛人，行經有燈光號誌管制之交岔路口闖紅燈者，處新臺幣一千八百元
    以上五千四百元以下罰鍰，道路交通管理處罰條例第五十三條定有明文，而汽車
    駕駛人駕駛汽車違反道路交通管理處罰條例第五十三條規定者，除應依該條所規
    定之罰鍰處罰外，並予記違規點數三點，道路交通管理處罰條例第六十三條第一
    項第三款亦定有明文。
二、本件受處分人即異議人甲○○於九十一年七月二十八日下午四時四十八分許駕駛
    ＢＧＷ—四六二號重型機車在台北市○○路○段三六四巷處，因行經有燈光號誌
    管制之路口闖紅燈，遇台北市政府警察局萬華分局警員認為受處分人違反道路交
    通管理處罰條例第五十三條規定，當場攔停掣單舉發，經臺北市交通事件裁決所
    裁罰後，受處分人於到案日期前向原處分機關提出申訴，經原處分機關請舉發單
    位即萬華分局調查結果，仍認受處分人有前開違規行為，原處分機關乃依前揭道
    路交通管理處罰條例第五十六條、第六十三條第一項第三款規定於九十一年八月
    十五日裁處罰鍰新臺幣一千八百元，並記違規點數三點。
三、訊據受處分人甲○○固不否認其於前揭時間騎乘車號ＢＧＷ—四六二號重型機車
    行經前開中華路二段三六四巷設有燈光號誌管制之交岔路口等情不諱，然仍矢口
    否認有任何違反道路交通管理處罰條例規定之行為，辯稱：其穿越十字路口時，
    燈號尚為綠燈，係舉發員警當時正處理另一違規事件，無法全程目睹，且早於通
    過路口時，見有員警稽查，豈可能不加迴避，而舉發並無任何照片、錄影帶等可
    佐，實難甘服云云。經查：
  (一)受處分人於前揭時間騎乘車號ＢＧＷ—四六二號重型機車行經前開中華路二段三
    六四巷設有燈光號誌管制之交岔路口，於紅燈闖越交岔路口等情，除部分經受處
    分人坦承不諱外，另據證人王清河即係本件原處分機關攔檢舉發人證述明確。
  (二)受處分人雖辯：攔檢員警當時尚在處理另件違規事件，無法注意以騎乘車輛情形
    云云，然為證人王清河否認，並證稱：「（問：開完八六六八〈即指本件之前一
    違規事件〉之後才看到八六六九〈指本件〉的違規情形還是一同看到？）開完之
    後，才在同一巷口攔下另外一輛機車做尋常稽查，由我同事在抄資料，我負責看
    三六四巷巷口，我人站在三六四巷三十九號的對面（即四一六巷六六弄口對面）
    我與受處分人的距離大約是兩根路燈中間之距離。甲○○當時直接由三六四巷直
    行，是與我同向之車道。我當時面對紅燈，當時只看到張一輛車子直行闖過紅燈
    ，我就將他攔阻」（見本院九十一年九月二十六日筆錄），而本件違規時間為「
    九十一年七月二十八日下午四時四十八分」，相較本件前一舉發違反道路交通管
    理事件通知單之違規時間「同日下午四時三十九分」，此有二通知單在卷可查，
    是二件違規舉發相距已有十分鐘、且以二人一組之舉發方式，已經足夠舉發員警
    開立前一舉發通知單完畢、目睹本件情形。況證人王清河所認定受處分人有右開
    違規行為之原證人，其到庭在本院法官面前具結以言詞供述本件訴訟上之待證事
    實（即受處分人有右開違規事實），因其與受處分人毫無怨懟，自無自陷於偽證
    罪之追訴而構詞誣賴受處分人之理；且於本件卷存證據資料內並無任何積極證據
    足以證明員警上開供述係屬虛偽，亦未有足以令人顯信其證述為不可採之品性證
    據或前科證據存在，本院自不得僅以證人為本件開單告發受處分人之員警而全盤
    抹煞其餘訴訟上所具之證人資格，況受處分人就上開證人陳證，無法舉出或提出
    任何對其有利之證據資料，以使本院對證人所述產生合理之懷疑，而交通警察製
    單舉發違反道路交通管理處罰條例所列之違規事實，本質上為行政處分，係公務
    員基於職務上之權力，依法就特定之具體事件上所為之具公法上效果之單方面行
    政行為，基於公務員為公法上行為具有公信力之原則，該行政行為當可被推定為
    真正，其據以依法處分之事實認定亦為正確無誤，本此公信原則，乃立法者賦予
    行政機關制定違反道路交通事件統一裁罰標準及處理細則，使勤務員警得當基礎
    分以達其維護交通秩序、安全之行政目的，反之若公務員一切行政行為均需預留
    證據以證其實，則國家行政勢必窒礙難行，據此，刑事訴訟法就犯罪證據有關之
    規定中與屬行政秩序罰之交通違規裁罰本質不合之部分，自不在準用之列，從而
    本院由製單員警陳證已可得受處分人確有前開違規行為之心證，於受處分人無其
    他舉發有誤之相關證據且本院經查業無何證據可認舉發有捏造事實之情時，值勤
    員警本其維護交通秩序及安原職責所為之舉發，自應推定其合法正確。受處分人
    空言：舉發人錯誤云云，顯難憑採。
  (三)綜上所述，原處分機關依行為時之道路交通管理處罰條例第五十三條、第六十三
    條第一項第三款規定裁處新臺幣一千八百元罰鍰並記違規記點數三點，核無不合
    。本件聲明異議為無理由，應予駁回。
四、另受處分人原尚併就台北市交通事件裁決所於九十一年八月十五日北市裁三字第
    駕裁二二—ＡＢＹ一二八六七○號裁決書內容提出聲明異議，惟經受處分人於九
    十一年九月二十六日庭訊中當庭撤回該部分，併此敘明。
據上論斷，應依道路交通案件處理辦法第十九條，裁定如主文。
中      華      民      國      九十一    年    十二    月    三十一    日
                          臺灣臺北地方法院交通法庭
                                    法  官  郭惠玲
右正本證明與原本無異。
如不服本裁定，應於裁定送達後五日內向本院提出抗告狀。
                                    書記官  陳  懿
中      華      民      國      九十二    年    一    月    六     日
